Nelly Yaracet Montoya Gutierrez

28 AÑOS

SAN PRISCO #217 AMPLIACION SAN FRANCISCO DE ASIS SALAMANCA GTO.

Tel: 4641651079

Email: nellyta2221@gmail.com



5 años de experiencia en el area de ventas , 3 años en el area de manejo de efectivo y 4 años en el

area administrativa, a cargo del manejo de personal, contable y administrativa enfocada en el mercado de combustibles (gasolineras). en lo personal me gusta aprender de los demas para adquirir mayor aprendizaje y experiencia, y compatir el conocimiento que yo pueda tener.

ESTUDIOS

1995-2001 Escuela primaria el

pipila certificado de primaria

2001-2003 Secundaria Jose

Vasconcelos certificado de secundiaria

2004-2008 Preparatoria ITSI

certificado de

bachillerato computacion y sistemas de admon de empresas

2012-2013 Universidad

Internacional carrera trunca en contaduria pública

programas manejados: word, excel, power point, access, publisher, outlook, noi (nominas), egas.

EXPERIENCIA LABORAL

OCT. 2013 – SEP 2014 NOMBRE DE LA EMPRESA, LIVERPOOL GALERIAS GUADALAJARA, JALISCO cargo ocupado caiera

tareas realizadas: como manejo de valores , me encargaba de recibir el dinero entrante en la tienda

monitoreando cada punto de venta de la tienda para el control del efectivo en cada cajon , llamando

a cada vendedor cada cierta cantidad y mantener un control. al final se entregaban todos los vouchers de compras, efectivo y cheques a caja general para conteo final. maneje cantidades

desde \$5,000 hasta \$500,000.

SALAMANCA, GUANAJUATO PISO

CARGO OCUPADO VENDEDORA POSTERRIOR JEFA DE

tareas realizadas: inicialmente entre a la empresa como vendedora de telefonia celular, activando equipos de telefonia, venta de planes tarifarios, cambaceo, reparacion de celulares,

recargas, atencion al cliente en general sobre el servicio.

posteriormente se me brindo la oportunidad para ser encargada del punto de venta , teniendo a mi

cargo de una persona en el area de venta , y mi labor se volvio mas administrativa , haciendo depositos bancarios de la venta , estrategias de trabajo para incremento de venta , inventarios

requisicion de mercancia, envio de reportes, facturacion, y cortes de las venta**JUN.**

2016 NOMBRE DE LA EMPRESA, D.S.S DISTRIBUIDORA DEL SUR DE SALAMANCA (GASOLINERA)

SALAMANCA, GUANAJUATO CARGO OCUPADO AUXILIAR ADMINISTRATIVO

Tareas realizadas: Encargada de compras , pago de facturas , cotizaciones , entrega de valores (panamericano), verificacion de facturas , facturacion , nomina semanal y nomina quincenal , cierres mensuales contables pago con cheques , cierres mensuales consilaciones bancarias , banorte , banamex , inbursa .

OCT, 2017 -ACTUAL NOMBRE DE LA EMPRESA, HERMILA ASCENCIO RUEDA (GASOLINERA) SALAMANCA, GUANAJUATO CARGO OCUPADO AUXILIAR ADMINISTRATIVO/POST ENCARGADA

Tareas realizadas: recepccion e ingreso al sistema de los cortes de cada despachador al dia , facturacion , clientes de credito y contado , elaboracion de vales para gasolina , entrega de facturas semanales a clientes de credito , elaboracion de formatos diarios en excel (tarjetas bancarias , clientes , volumetricos). depositos bancarios , elaboracion de bitacora , inventarios semanales y mensuales , archivo de papeleria , pedido de mercancia para la oficina , y asistencia a el encargado d la estacion.

OCT, 2018 -ULTIMO NEGOCIO FAMILIAR PANIFICADORA TRIGO Y MIEL SALAMANCA, GUANAJUATO CARGO OCUPADO AYUDANTE GENERAL

Tareas realizadas: Ayudaba en lo general en la panificadora asi como entrega de pan a distintos establecimientos , hacer el producto (pan , bolillo , etc) , cobro en el expendio , las cuentas , requisicion de mercancia .

ABRIL 2019 ULTRA GAS
SALAMANCA GUANAJUATO

CARGO OCUPADO AUXILIAR ADMINISTRATIVO

FACTURISTA

Tareas realizadas Cortes de las distintas estaciones de gas ultra gas , Celaya y alrrededores y Salamanca y alrrededores , ingreso al Sistema COMPAQ los pedidos para su posterior facturacion , facturacion de los clientes de consumo a granel , encargada de la cobranza de los clientes de credito , cartera de clients de credito y debito , inventario diario , y asistencia a gerencia.

SEP 2019 SEPT 2020 DIIBAJIO SALAMANCA GUANAJUATO FACTURISTA

CARGO OCUPADO AUXILIAR CONTABLE/ADMINISTRATIVO

Tareas realizadas Facturacion de gastos , cortes de asistencia para nomina aproximadamente 100 empleados , pago de nominas via trasnferencia y depositos , archivos de gastos y comprobacion de viaticos , constante comunicacion con supervisores , altas y bajas en imss de empleados , pago de vales de despensa , asistencia a gerencia en lo que se necesitara.

REFERENCIAS PERSONALES

Nombre EMMA ALEJANDRA ORTEGA RODRIGUEZ AMISTAD (SALAMANCA, GUANAJUATO)

Ocupación : AMA DE CASA Teléfono : 4641763828 Tiempo de conocer : 17 años

Nombre Maria De La Luz Gutierrez Flores Madre (SALAMANCA, GUANAJUATO)

Ocupación : ESTILISTA Teléfono : 4641323396